# 联合制作会计处理

提问人：cfj137 时间：2015-10-28 12:02:01
根据《电影企业会计核算办法》联合摄制业务中，企业负责摄制成本核算的，在收到合作方按合同约定预付的制片款项，应先通过“预收制片款”科目进行核算；当影片完成摄制结转入库时，再将该款项转作影片库存成本的备抵，并在结转销售成本时予以冲抵。
其他合作方负责摄制成本核算的，企业按合同约定支付合作方的拍片款，参照委托摄制业务处理。
有点难以理解这里的备抵和冲抵两个会计处理 是否可以这么理解 影片完工时借：存货-库存商品 贷：存货-产品 借：预收账款 贷：
存货备抵科目（类似存货减值准备）
存货摊销时 借：营业成本 贷：存货-库存商品 借：存货备抵科目（类似存货减值准备） 贷：营业成本

回答人：chenyiwei
按照该核算办法的字面意思，可以这样理解。也可以不设置备抵科目而直接冲减库存商品成本。

提问人：techie2008 时间：2015-11-11 09:29:34
请问这种处理办法下，预收款项是没有相关票据的，怎么入账确认存货及确认营业成本？谢谢

回答人：chenyiwei
存货和营业成本是根据构成存货成本的各项支出发生的票据来确认的。这个问题与剧组的财务管理规范性关系很大。很多影视类企业就是因为此类成本核算的基础工作不规范，无法准确核算成本而被否的。